【裁判字號】    88,自,1429
【裁判日期】    890225
【裁判案由】    詐欺
【裁判全文】
臺灣臺中地方法院刑事判決                        八十八年度自字第一四二九號
    自  訴  人  乙○○
    被      告  甲○○
右列被告因詐欺案件，經自訴人提起自訴，及檢察官知有自訴移送併辦（八十八年偵
字第二三八○一號），本院判決如左：
    主  文
甲○○無罪。
    理  由
一、自訴意旨略以：甲○○於民國八十四年間，因其所承攬之澎湖縣全球三溫暖及皇
    家海洋大樓之不銹鋼工程，轉包予自訴人承攬，工程款尚有新台幣 (下同)五十
    萬元未為清償，屆期未為清償，詎甲○○於八十五年三月間搬家後不知去向，方
    知被騙，因認被告涉有詐欺罪嫌。
二、按犯罪事實，應依證據認定之，無證據不得推定其犯罪事實，又不能證明被告犯
    罪者，應為無罪之諭知，刑事訴訟法第一百五十四條、第三百零一條第一項定有
    明文。而自訴人在刑事訴訟上為原告之身分，對於其所訴之事實應舉出證據，不
    得僅憑自訴人之陳述作為認定事實之唯一證據，最高法院亦著有七十二年度台上
    字第四三二二號判決可資參酌。況民事債務人於債之關係成立後，舉凡因不可歸
    責自己之事由而不能給付，或因合法主張抗辯而拒絕給付，甚或在負債之後另起
    惡意遲延給付，均有可能，非可盡予推定為自始即無意給付，而係以詐術使人陷
    於錯誤完成交易之財產犯罪。
三、本件自訴人認被告甲○○涉有詐欺罪嫌，無非以卷附被告所簽發之本票及保管條
    乙紙為據。被告甲○○雖未到庭應訊，惟其提出書狀，固不否認卷附本票及保管
    條為其所開立，係伊積欠付自訴人之工程款，然堅決否認有施用詐術之情事，辯
    稱：伊係因經商失敗致無法支付上開工程尾款，伊已和自訴人達成和解，並提出
    和解書乙紙為證，伊無詐欺之意等語。經查：自訴人與被告間前即有工程配合，
    配合以來未曾有拖欠工程款情事，本件自訴人在八十四年十月間轉包被告承攬之
    全球三溫暖及皇家大樓之不銹鋼工程，工程款合計二百多萬元，被告支付其中三
    、四十萬元，業主給付八十多萬元，尚欠五十萬元，業經自訴人於偵查及本院審
    理中自承，被告並非全無付款，且被告業已與自訴人達成和解，言明先行給付其
    中二十萬元，餘款按月分期清償，亦為自訴人所承認，並有和解書乙紙在卷可稽
    ，自訴人並表示不予追究，願給予被告自新機會，顯見被告並未施用詐術，僅係
    一時給付不能，要屬民事債務不履行情事；此外，查無其他積極事證足以證明被
    告何詐欺情事，因不能證明被告有自訴人所指犯行，自應為被告甲○○無罪之諭
    知。
四、被告甲○○經合法傳喚無正當理由不到庭，本院認本件係屬應諭知無罪之案件，
    爰不待其陳述逕行判決。
據上論斷，應依刑事訴訟法第三百四十三條、第三百零一條第一項、第三百零六條，
判決如主文。
中      華      民      國      八十九      年    二      月    二十五  日
                                          法  官  陳  學  德
右正本證明與原本無異。
如不服本判決，應於判決送達後十日內向本院提出上訴狀，上訴於臺灣高等法院臺中
分院( 須附繕本 )。
                                          書記官
中      華      民      國      八十九      年    二      月    二十五  日


司法院資訊處製作；財團法人民間司法改革基金會備份。
